【裁判字號】    89,易,820
【裁判日期】    890707
【裁判案由】    竊盜
【裁判全文】
臺灣彰化地方法院刑事判決                          八十九年度易字第八二號
    公  訴  人  臺灣彰化地方法院檢察署檢察官
    被      告  甲○○
右列被告因竊盜案件，經檢察官提起公訴 (八十八年度偵字第一一一九三號)，本院
判決如左：
    主  文
甲○○竊盜，處罰金貳仟元，如易服勞役，以參佰元折算壹日。
    事  實
一、甲○○意圖為自己不法之所有，於民國八十八年十一月二十四日十五時許，見與
    其分租位於彰化縣和美鎮○○里○○路二七七號之房客乙○○外出，遂侵入乙○
    ○所住之二樓房間（侵入住宅部分未具告訴），開啟乙○○放在床邊之皮包著手
    竊取財物，但並未發現財物而未得逞（檢察官認有竊得新台幣五百元，經勘驗錄
    影帶後，並未發現）。嗣經乙○○查閱屋內駕設之攝影機攝得之錄影帶後，始發
    現上情。
二、案經乙○○訴由彰化縣警察局和美分局移送臺灣彰化地方法院檢察署檢察官偵查
   起訴。
    理  由
一、訊據被告甲○○固不否認有於前述時、地，侵入告訴人乙○○之房間內拿起乙○
    ○皮包之事實，惟其知口否認有竊取財物之犯行，辯稱：伊係見乙○○房間電燈
    未關，始進入其房間，因伊與乙○○私交不錯，才拿起其皮包看看云云。然查：
    被告右揭竊盜未遂犯行，業據告訴人乙○○指述歷歷，並有其攝得被告犯案之錄
    影帶一捲扣案可相佐證，而本院當庭勘驗該捲錄影帶後，確見被告侵入告訴人房
    間，開啟其皮包之事實，僅未見其取走何等財物，製有勘驗筆錄在卷可參；而被
    告於警局初訊時，亦坦認確有打開告訴人之皮包，在本院審理時，亦供承有拿起
    告訴人之皮包，則其若未有行竊之意，何故在告訴人未在家之際，自行進入其房
    間拿起告訴人放置財物之皮包？其客觀行為已足張其不法所有之意圖，則其之所
    辯當屬為己卸責之司，要無可採，是被告犯行堪以認定，應依法予以論科。
二、核被告所為，係犯刑法第三百二十條第三項、第一項之竊盜未遂罪。公訴人認其
    已竊得新台幣五百元既遂，此經本院勘驗現場錄影帶後，發現並未見被告取走財
    物，是公訴人此之起訴顯有誤會，應予更正。爰酌被告犯罪之動機、目的、手段
    、所生之危害，其未有犯罪記錄，品行尚稱良好，但其犯罪後，仍不知悔悟，一
    再狡辯，態度不佳等一切情狀，量處如主文所示之刑，並諭知易服勞役之折算標
    準。
據上論斷，應依刑事訴訟法第二百九十九條第一項前段、刑法第三百二十條第三項、
第一項、第四十二條第二項、罰金罰鍰提高標準條例第一條前段、第二條，判決如主
文。
本案經檢察官孫治遠到庭執行職務。
中    華    民    國    八十九      年    七          月        七      日
                                臺灣彰化地方法院刑事第一庭
                                    法      官
右正本證明與原本無異。
如不服本判決，應於送達後十日內向本院提出上訴狀( 須附繕本 )。
                                    法院書記官
中    華    民    國    八十        年              月                  日
刑法第三百二十條
意圖為自己或第三人不法之所有，而竊取他人之動產者，為竊盜罪，處五年以下有期
徒刑、拘役或五百元以下罰金。
意圖為自己或第三人不法利益，而竊佔他人之不動產者，依前項之規定處斷。
前二項之未遂犯罰之。


司法院資訊處製作；財團法人民間司法改革基金會備份。
